【裁判字號】    89,判,2477
【裁判日期】    890803
【裁判案由】    地價稅
【裁判全文】
最  高  行  政  法  院  判  決                  八十九年度判字第二四七七號
    原      告  建成機械股份有限公司
    代  表  人  甲○○
    訴訟代理人  陳文松律師
    被      告  臺北市稅捐稽徵處
    代  表  人  謝松芳
右當事人間因地價稅事件，原告不服財政部中華民國八十八年五月二十五日台財訴第
000000000號再訴願決定，提起行政訴訟，本院判決如左︰
    主  文
原告之訴駁回。
訴訟費用由原告負擔。
    事  實
緣原告所有坐落台北市○○段○○段一五四、一五四之二、一五四之三及一六一地號
土地（地上建物門牌：台北市○○○路一○五、一○七號及承德路三段八巷二號二、
四樓），原依土地稅法第十八條第一項第一款規定，按工業用地特別稅率千分之十計
徵地價稅。嗣經被告所屬大同分處查得台北市○○○路一○七號之工廠，於七十七年
九月一日遷廠，業經台北市政府建設局以七十七年九月九日建二字第四八○九三號函
核准註銷工廠登記證在案，所坐落土地已不符合工業用地規定，大同分處乃據以發單
補徵八十年至八十四年按工業用地稅率與一般用地稅率計課之差額地價稅，計新台幣
（以下同）一一、○二四、九四一元。原告不服，申請復查，經被告八十六年二月二
十五日八十五北市稽法（乙）字第一一六八○五號復查決定：「原核定補徵申請人所
有坐落本市○○段○○段一五四地號土地，面積一五四點五一平方公尺之八十至八十
一年地價稅差額部分准予註銷，其餘復查駁回。」原告不服，經台北市政府以八十六
年八月二十七日府訴字第八六○四六六二六○一號訴願決定：「原處分撤銷，由原處
分機關另為處分。」嗣經被告以八十六年十二月五日北市稽法乙字第一五六七二一號
重為復查決定：「維持原核定補徵稅額。」原告仍表不服，復經台北市政府八十七年
四月二日府訴字第八七○○七九○三○一號訴願決定：「原處分關於補徵八十至八十
一年地價稅差額部分撤銷，其餘訴願駁回。」原告對駁回部分仍不服，提起再訴願亦
遭駁回，遂提起本訴。茲摘兩造訴辯意旨於次：
原告起訴意旨略謂：一、原告所有之系爭土地作為汽車修護廠之工業用地，未曾中斷
：(一)按經濟部八十一年八月二十一日台財稅第八一○三○三七一九號函釋略謂：「×
×公司於註銷工廠登記後，茲將所有    地號等三筆經核准按工業用地稅率課徵地價
稅之土地，租予○○公司使用，如經查明仍符合工業用地有關規定，應准繼續適用工
業用地稅率課徵地價稅。」顯見縱係營業主體因出租而有所更易，若該土地仍作為工
業使用，自應仍繼續適用工業用地之特別稅率，蓋因是否應依工業用地稅率課徵地價
稅，應本於實際之「使用」狀態，而非以本於工商管理之目的所為之工商登記為準，
此始能符合實質課稅原則，合先敘明。(二)按原告原設廠於台北市○○○路一○七號基
地坐落於大同區○○段○○段一五四、一五四之一、一五四之二、一五四之三、一五
六、一六○之三、一六一之二、一六一之四地號，經台灣省政府建設廳四十九年三月
十二日（）建工字第六八九一號簡復表核准工廠設立，核准設廠總面積為一二○○
坪，復於四十九年十二月二十八日建工字第五二六六七號核准工廠登記及廠名變更為
建成機械股份有限公司，原告此一原領編號工證北市第七一九－○三號經濟部工廠登
記證之廠地登記面積證明，有台北市政府建設局北市建二字第八六四○六二○八號函
可稽。此一二○○坪土地，向來依土地稅法第十八條之工業用地之特別稅率計徵地價
稅。嗣後原告因場地過狹而遷廠，隨即於七十五年九月二十日起迄八十一年九月底，
將原址出租予亞太汽車股份有限公司（以下簡稱亞太公司）開設汽車修護廠；自八十
一年九月起迄八十六年九月止則續由萬達汽車股份有限公司（以下簡稱萬達公司）承
租，仍做為汽車修護廠使用，亦即於七十五年九月二十日起迄八十六年九月止，系爭
土地始終作為汽車修護廠之工業用地，未曾中斷，自應繼續適用工業用地稅率計徵地
價稅。詎料，被告竟以八十六年十二月五日北市稽法乙字第六五六七二一號函復查決
定錯誤認定原告於七十七年九月九日經台北市政府建設局以建二字第四八○九三號函
核准註銷原告原持有之工廠登記後，始於七十八年九月二十日將原址另行出租予亞太
公司云云，致使誤認原告系爭土地之工業使用有所中斷，認事用法實有重大違誤。二
、原告所有之系爭土地實質上作為汽車修護廠之用，依實質課稅原則，應依工業用地
稅率課徵地價稅：(一)按人民之納稅義務係洐自一定之經濟活動或經濟現象，稅捐稽徵
機關不應拘泥於外觀上或形式上表面存在之法律關係或法律狀態，而應以實質存在之
具體事實作為課稅之基礎，此即所謂實質課稅原則。土地稅法第十八條第一項第一款
規定工業用地適用特別稅率，係為鼓勵工業發展而設，納稅義務人是否將系爭土地作
為工業使用，應就實質存在之具體事實認定之。(二)查原告雖將系爭土地先後出租予亞
太公司、萬達公司，但始終作為汽車修護廠之工業使用，且使用面積為系爭土地一二
○○之全部。此可由以下數點證明：1.雙方租賃契約書約定之汽車修護廠使用面積為
一二○○坪。2.鄰居連署書，證明門牌號碼民權西路一○五號至一○七號之廠房與土
地皆作為汽車保養廠使用。3.系爭土地之電費，皆經電力公司以工業用電計價（用電
種類代號：Ｄ５），以該高額用電度數觀之，可見其計價面積及於系爭土地面積一二
○○坪之全部，有工業用電繳費收據可稽。4.復按台北市政府八十六年八月二十七日
府訴字第八六○四六六二六○一號訴願決定撤銷理由既已明確認定「依原告所提供八
十六年五月二十六日拍攝系爭土地為萬達修護廠使用之相片六幀，可知系爭土地目前
確為萬達公司作為汽車修護廠使用」，足見原訴願決定機關業已明確認定系爭土地至
八十六年五月間，皆持續作為汽車修護廠之工業使用，自應依工業用地稅率課徵地價
稅，詎被告復查決定竟仍維持原核定，實已顯然違法。三、次按原處分僅以「萬達公
司迄未辦妥工廠登記，且未申請核准延期辦理工廠登記」為由，駁回原告針對八十二
年至八十四年部分補徵地價稅差額部分之訴願，顯將「工廠登記」與「按工業用稅率
課徵地價稅」二事混為一談，有違反實質課稅原則之虞，而重大違背法令：(一)按工廠
登記係為工業管理之政策目的而設，應僅為證明系爭土地乃工業用地之方法之一，其
規範對象係經營工業之主體，而非地價稅之納稅義務人；是否應按工業用地稅率課徵
地價稅，不應以是否辦妥工廠登記為準，而應以實質上是否作為工業使用作為判斷依
據，始符合實質課稅原則之精神。若稅捐機關若未以實質存在「作為工業使用」與否
之客觀事實，卻以形式上之工廠登記與否作為依工業用地稅率課徵地價稅之唯一認定
標準，揆諸司法院釋字第四一五號解釋之意旨，有違反憲法第十九條租稅法定主義之
虞。(二)況財政部六十八年十月八日台稅字三七○九八號函謂「本案經核准按工業用地
稅率課徵地價稅之工廠用地，如已逾設廠計畫所定試車期限或未於試車後三個月內辦
理工廠登記者，可參照本部六十八年九月十四日台財稅第三六四七二號函，通知工業
興辦人或土地所有權人，取具工業主管機關核准延長期限辦理之證明文件以憑核定」
。顯見稅捐實務上，未辦工廠登記之納稅義務人可因嗣後補辦工廠登記，而溯及地自
始適用工業用地稅率課徵地價稅之前提要件，其精神既在於「實際上作為工業使用」
即應適用工業用地稅率，此始符合客觀事實、遵循實質課稅原則之具體表現。(三)次按
台北市政府八十七年四月二日府訴字第八七○○七九○三○一號訴願決定書既已認定
，復查決定書中以工廠登記之核准廠房面積，作為工業用稅率課徵地價稅之標準，實
屬可議，應以系爭土地作為工廠使用之實際面積為核課之標準，故於訴願決定書中撤
銷補徵八十年至八十一年地價稅差額部分；同理，系爭土地於八十二年至八十四年間
是否適用工業用地之特別稅率，自應不能以有無辦妥工廠登記或有無核准延期辦理工
廠登記為準，而應以系爭土地「實際上」是否作為工業用地「使用」為判斷標準，原
訴願機關既已認定系爭土地持續作為工廠使用，已如前述，自應將八十二年至八十四
年補徵地價稅差額部分為相同之撤銷處分，詎原訴願決定、再訴願決定機關竟率予維
持原處分，實有重大違背法令。(四)再者，本案承租土地之萬達公司，會同系爭土地之
前承租人亞太公司自八十一年八月二十八日起向台北市建設局辦理工廠變更登記，其
間因相關證件缺漏等程序問題，於八十四年九月、八十五年二月、八十五年十一月數
度提出申請，遲至八十五年間台北市政府建設局仍發函要求補正程序欠缺，有八十五
年三月六日北市建二字第四○○六四八號函可稽。顯見如萬達公司即時依法補正程序
欠缺，即可辦妥工廠登記，並溯及持續適用工業用地稅率而不致遭發單補徵地價稅差
額。惟此一登記程序至萬達公司於八十六年九月底租期屆滿皆尚未完成，八十六年九
月底萬達公司租期屆滿搬遷後，自不會再配合辦理任何工廠登記事宜。是故，八十六
年十月三日台北市政府建設局到現場勘察，自然發現該汽車修理廠已因租期屆滿而搬
遷，故當然不會再准許變更登記，有北市建二字第八六二六二六○三號函可稽。換言
之，僅因系爭土地承租人與工廠登記主管機關之程序拖延，致使原告事後被溯及地認
定非屬工業用地，遭追繳八十二年至八十四年間之鉅額地價稅，實不合理。四、次查
被告之復查決定謂「申請人申請經濟部工廠登記證時，台北市尚未實施土地使用分區
管制，申請之廠房面積可全部按工業用地稅率課徵地價稅，而亞太公司申請工廠登記
證時，台北市已實施土地使用分區管制，除台北市政府建設局核准之一五四點五一平
方公尺廠房面積外，超過此使用範圍之面積皆屬違規使用，依財政部六十八年九月十
四日台財稅第三六四七二號函釋規定，工業用地是否已按核定規畫開始使用，自宜以
工業主管機關之認定為準」云云，惟查：按台北市土地分區使用管制規則於七十二年
四月二十五日公布施行，其實施係為都市計畫之政策目標，該土地分區使用管制所認
定之各種分區，與土地稅法上工業用地稅率之適用，係屬二事。此觀之台北市土地使
用分區管制規則有關使用規定一覽表中，「商三」之分區組別，亦可作為第三十一項
「修理服務業」之用，亦即分區管制上雖屬於「商三」之土地，亦可開設汽車修理廠
。是故，土地使用分區管制規則之政策目標與地價稅量能課稅之基本原則係二事。原
告自四十九年起系爭土地實質上即持續作為工廠使用，且依工業用地稅率持續繳納地
價稅，揆諸前開財政部八十一年八月二十一日台財稅第八一○三○三七一九號函之意
旨，斷不能因其後公布施行之土地使用分區管制，卻溯及地認為原告持續作為工廠使
用之土地並非工業用地，而以一般用地稅率追繳地價稅。五、綜上論結，原告一二○
○坪之土地自始作為汽車修護之工廠使用，從未間斷，亦逐年按時繳納工業用地之地
價稅。原訴願機關既已認定系爭土地確屬工業用地，且向來作為汽車修護廠使用，自
應適用工業用地稅率徵地價稅。至承租人萬達公司於八十六年九月底搬遷後，系爭土
地始停止作為工業用地之使用，故原告理當依法繳納一般用地稅率之地價稅，自不待
言。據此，原訴願機關、再訴願機關駁回八十二年至八十四年補徵地價稅部分之決定
，實嚴重影響原告之信賴利益，更違背法令，難昭心服，謹依法提起行政訴訟，懇請
鈞院俯察實情，撤銷原告不服部分之原訴願決定，將首揭土地自八十年至八十四年依
一般用地稅率補徵地價稅之處分完全撤銷，以符實際。
被告答辯意旨略謂：一、緣查原告所有系爭土地原按工業用地稅率計徵地價稅，嗣經
查得坐落台北市○○○路一○七號工廠，原領有之工廠登記證，因七十七年九月一日
遷廠業經台北市政府建設局七十七年九月九日建二字第四八○九三號函核准註銷在案
，已不符合工業用地規定，乃據以發單補徵八十年至八十四年地價稅差額，尚非無據
。惟查系爭土地七十八年九月二十日至八十一年九月二十日出租予亞太公司、八十一
年九月二十八日至八十六年九月二十七日出租與萬達公司有租賃契約書附案可稽，本
處大同分處乃函詢台北市政府建設局關於亞太公司於台北市○○○路一○五、一○七
號是否曾申請核發工廠登記證，經台北市政府建設局八十五年十二月十二日北市建二
字第八○三七五號函復略以：「查亞太汽車股份有限公司前經本局七十七年九月九日
建二字第四七二九一號函核准於本市○○○路一○五號一樓設立工廠，並領有編號0
0－000000－00號經濟部工廠登記證；又該公司分別於八十一年八月二十八
日、八十四年九月二十三日及本（八十五）年二月十六日申請變更為萬達汽車股份有
限公司承德廠，因部分事項尚須補正，迄未辦妥工廠變更登記，本（八十五）年十一
月二十八日再次申請工廠變更登記，本局訂於同年十二月十二日會同本府工務局等相
關單位實地勘查，．．．至其是否按核定規劃使用乙節，請依權責卓處。」及台北市
政府建設局八十六年一月十三日北市建二字第○○五○一號函復略以：「貴分處函詢
亞太汽車股份有限公司工廠登記地址乙案，查該公司前經本局七十七年九月九日建二
字第四七二九一號函核准於本市○○○路一○五號一樓（大同段二小段一五四地號）
設立工廠並准廠房面積：一五四點五一平方公尺有案。」另查，附租賃契約書中簽
約之承租人為萬達公司負責人陳炳林、統一編號00000000，另依本處八十六
年一月十六日八六北市稽工甲字第一○二四四八號函轉台北市政府財政局八十六年一
月十三日北市財二字第八六二○一一二一○○號函檢附之台北市建設局執行掃除霸占
停車位違規行為勘查紀錄表影本載明取締對象為「萬達公司台北市公司、負責人陳炳
林、工廠地址本市○○○路一○五號」；而亞太公司負責人楊勝發、統一編號000
00000，且兩家公司八十五年十月皆各別有申報營業稅，足見二者為不同公司。
綜上所述，萬達公司與亞太公司既為不同公司，萬達公司又未辦妥工廠變更登記，亞
太公司工廠登記僅經核准於台北市○○○路一○五號一樓（大同段二小段一五四地號
）設立工廠並准廠房面積為一五四點五一平方公尺，則本案依財政部八十一年八月二
十一日台財稅第八一○三○三七一九號函釋，原核定補徵原告所有坐落台北市○○段
○○段一五四地號土地面積一五四點五一平方公尺之八十年至八十一年地價稅差額（
一般用地稅率與工業用地稅率之差額）部分應予註銷，其餘部分維持原核定補徵稅額
並無不合，請續予維持。二、末查系爭土地原告主張於八十一年九月二十八日至八十
六年九月二十七日出租予萬達公司仍作工廠使用乙節，惟因萬達公司迄未辦妥工廠登
記，且未申請核准延期辦理工廠登記，此有台北市政府建設局八十六年十月十四日北
市建二字第八六二六三九八二號函附卷可稽，並為原告所不爭執，是被告以其八十二
年起已不符合工業用地規定，發單補徵八十二至八十四年一般用地稅率與工業用地稅
率之差額地價稅，揆之首揭規定，並無不合，敬請明察並賜為駁回之判決。
    理  由
按「稅捐之核課期間，依左列規定．．．二、依法．．．應由稅捐稽徵機關依稅籍底
冊或查得資料核定課徵之稅捐，其核課期間為五年。．．．在前項核課期間內，經另
發現應徵之稅捐者，仍應依法補徵或並予處罰；在核課期間內未經發現者，以後不得
再補稅處罰。」為稅捐稽徵法第二十一條所明定。次按「地價稅基本稅率為千分之十
。土地所有權人之地價總額未超過土地所在地直轄市或縣（市）累進起點地價者，其
地價稅按基本稅率徵收；超過累進起點地價者，依左列規定累進課徵：一、超過累進
起點地價未達五倍者，就其超過部分課徵千分之十五。」、「供左列事業直接使用之
土地，按千分之十計徵地價稅。但未按目的事業主管機關核定規劃使用者，不適用之
：一、工業用地、礦業用地。」分別為土地稅法第十六條第一項第一款、第十八條第
一項第一款所明定。復按「依本法第十八條第一項特別稅率計徵地價稅之土地，指左
列各款土地經按目的事業主管機關核定規劃使用者。一、工業用地：為依區域計畫法
或都市計畫法劃定之工業區或依其他法律規定之工業用地，及工業主管機關核准工業
或工廠使用範圍內之土地。」、「土地所有權人，申請適用本法第十八條特別稅率計
徵地價稅者，應填具申請書，並依左列規定，向主管稽徵機關申請核定之。一、工業
用地：應檢附工業主管機關核准之使用計畫書圖或工廠設立許可證及建造執照等文件
。其已開工生產者，應檢附工廠登記證。」分別為土地稅法施行細則第十三條第一款
、第十四條第一項第一款所明定。又「土地稅法第十八條規定，工業用地統按千分之
十五（現行法改為千分之十）計徵地價稅，但未按核定規劃使用者，不適用之。至於
是否已按核定規劃開始使用，應由工業興辦人或土地所有權人，向工業主管機關取證
，稽徵機關以按特別稅率課徵地價稅。」、「說明．．．二、查土地稅法第十八條規
定，工業用地統按千分之十五（現行法改為千分之十）計徵地價稅；但未按核定規劃
使用者不適用之。本案經核准按工業用地稅率課徵地價稅之工廠用地，如已逾設廠計
畫所定試車期限或未於試車後三個月內辦理工廠登記者，可參照本部六十八年九月十
四日台財稅第三六四七二號函，通知工業興辦人或土地所有權人，取具工業主管機關
核准延長期限辦理之證明文件以憑核定，倘其無法取具主管機關證明文件，應認為未
按核定規劃使用，恢復按一般用地稅率，課徵地價稅」及「××罐頭廠股份有限公司
，於註銷工廠登記後，將所有××地號等三筆經核准按工業用地稅率課徵地價稅之土
地，租予××公司使用，如經查明仍符合工業用地有關規定，應准繼續適用工業用地
稅率課徵地價稅。」分別經財政部六十八年九月十四日台財稅第三六四七二號函、六
十八年十月八日台財稅第三七○九八號函及八十一年八月二十一日台財稅第八一○三
○三七一九號函釋示有案。核其函釋意旨與首揭法條規定無違，得予適用。本件原告
所有坐落台北市○○段○○段一五四、一五四之二、一五四之三及一六一地號土地（
地上建物門牌：台北市○○○路一○五、一○七號及承德路三段八巷二號二、四樓）
，原依土地稅法第十八條第一項第一款規定，按工業用地特別稅率千分之十計徵地價
稅。嗣經被告所屬大同分處查得台北市○○○路一○七號之工廠，於七十七年九月一
日遷廠，業經台北市政府建設局以七十七年九月九日建二字第四八○九三號函核准註
銷工廠登記證在案，所有坐落土地已不符合工業用地規定，大同分處乃據以發單補徵
八十年至八十四年按工業用地稅率與一般用地稅率計課之差額地價稅，計一一、○二
四、九四一元。原告不服，主張所屬台北市○○○路一○五號及一○七號建築物及其
基地坐落台北市○○區○○段貳小段一五四、一五四之二、一五四之三等地號土地係
由亞太公司承租作汽車修理廠營業，並經台北市政府建設局七十八年二月十三日核發
工廠登記證。惟前址廠地，現已由萬達公司續租，仍作汽車修理廠營業，刻正向台北
市政府建設局辦理申請工廠變更登記，因此本案所述土地為從事汽車修理廠營業，殆
無疑義，請准予更正為工業用地核課地價稅等語，申經被告復查決定以：原告所有系
爭土地原按工業用地稅率計徵地價稅，嗣經查得坐落台北市○○○路一○七號工廠，
原領有之工廠登記證，因七十七年九月一日遷廠業經台北市政府建設局七十七年九月
九日建二字第四八○九三號函核准註銷在案，已不符合工業用地規定，乃據以發單補
徵八十年至八十四年地價稅差額，尚非無據。惟查系爭土地七十八年九月二十日至八
十一年九月二十日出租予亞太公司、八十一年九月二十八日至八十六年九月二十七日
出租與萬達公司有租賃契約書附案可稽，被告所屬大同分處乃函詢台北市政府建設局
關於亞太公司於台北市大同區○○○路一○五、一○七號是否曾申請核發工廠登記證
，嗣台北市政府建設局八十五年十二月十二日北市建二字第八○三七五號函復略以：
「查亞太汽車股份有限公司前經本局七十七年九月九日建二字第四七二九一號函核准
於本市○○○路一○五號一樓設立工廠，並領有編號00000000－00號經濟
部工廠登記證；又該公司分別於八十一年八月二十八日、八十四年九月二十三日及本
（八十五）年二月十六日申請變更為萬達汽車股份有限公司承德廠，因部分事項尚須
補正，迄未辦妥工廠變更登記，本（八十五）年十一月二十八日再次申請工廠變更登
記，本局訂於同年十二月十二日會同本府工務局等相關單位實地勘查，．．．至其是
否按核定規劃使用，請依權責卓處。」及台北市政府建設局八十六年一月十三日北市
建二字第○○五○一號函復略以：「貴分處函詢亞太汽車股份有限公司工廠登記地址
乙案，查該公司前經本局七十七年九月九日建二字第四七二九一號函核准於本市○○
○路一○五號一樓（大同段二小段一五四地號）設立工廠並准廠房面積：一五四點五
一平方公尺有案。」另查，附租賃契約書中簽約之承租人為萬達公司負責人陳炳林
、統一編號00000000，另依原處分機關八十六年一月十六日八十六北市稽工
甲字第一○二四四八號函轉台北市政府財政局八十六年一月十三日北市財二字第八六
二○一一二一○○號函檢附之台北市建設局執行掃除霸占停車位違規行為勘查紀錄表
影本載明取締對象為「萬達公司台北市公司、負責人陳炳林、工廠地址本市○○○路
一○五號」；而亞太公司負責人楊勝發、統一編號00000000，且兩家公司八
十五年十月皆分別有申報營業稅，足見二者為不同公司。綜上，萬達公司與亞太公司
既為不同公司，萬達公司又未辦妥工廠變更登記，亞太公司工廠登記僅經核准於台北
市○○○路一○五號一樓（大同段二小段一五四地號）設立工廠並准廠房面積一五四
點五一平方公尺，則本案依首揭財政部八十一年八月二十一日台財稅第八一○三○三
七一九號函釋，原核定補徵原告所有坐落台北市○○段○○段一五四地號土地面積一
五四點五一平方公尺之八十年至八十一年地價稅差額（一般用地稅率與工業用地稅率
之差額）部分應予註銷，其餘部分維持原核定。原告不服，循序提起行政訴訟主張如
事實欄所列各節。查原告所有前述大同段二小段一五四地號土地面積一五四點五一平
方公尺之八十年至八十一年地價稅差額部分，業經被告復查決定自行撤銷，已如上述
。另超過該地號一五四點五一平方公尺之八十年至八十一年地價稅差額部分，亦經原
告訴經台北市政府八十七年四月二日府訴字第八七○○七九○三○一號訴願決定，予
以撤銷。則本件一再訴願決定就各該撤銷部分所為之論斷，已非屬本院審究之範圍，
茲應審究者則為被告對系爭之台北市○○段○○段一五四、一五四之二、一五四之三
及一六一地號土地，補徵八十二年至八十四年地價稅差額部分，是否有據。次查本件
經被告所屬大同分處復於八十六年九月三十日以北市稽大同乙字第二二六八六號函詢
台北市政府建設局有關萬達公司是否曾申請延期辦理工廠登記事宜，經台北市政府建
設局於八十六年十月十四日以北市建二字第八六二六三九八二號函復：「．．．亞太
汽車股份有限公司及萬達汽車股份有限公司承德廠自八十一年八月二十八日申請工廠
變更登記，迄今未向本局申請核發核准該公司延長期限辦理民權西路一○五號之工廠
登記證明文件．．．」等由，有該號函附原處分可稽。是原告雖主張，於八十一年
九月二十八日至八十六年九月二十七日間出租予萬達公司，仍作工廠使用，惟因萬達
公司迄未辦妥工廠登記，且未申請核准延期辦理工廠登記，則原處分以系爭土地八十
二年起已符合工業用地規定，發單補徵八十二年至八十四年一般用地稅率與工業用地
稅率之差額地價稅，揆之首揭規定，核無違誤，一再訴願決定遞予維持，亦無不合。
且萬達公司既未辦妥工廠登記，亦未申請核准延期辦理工廠登記，其以系爭土地用為
工廠使用，即屬違規使用，原告主張實際既作工廠使用，依實質課稅原則，即應按工
業用地稅率課稅云云，尚不足取。其起訴意旨難謂有理，應予駁回。
據上論結，本件原告之訴為無理由，爰依行政訴訟法施行法第二條、行政訴訟法第九
十八條第三項前段，判決如主文。
中    華    民    國     八十九      年      八      月       三        日
              最 高 行 政 法 院 第 五 庭
                                審 判 長 法  官      廖  政  雄
                                         法  官      黃  璽  君
                                         法  官      趙  永  康
                                         法  官      林  清  祥
                                         法  官      姜  仁  脩
右  正  本  證  明  與  原  本  無  異
                                         法院書記官  彭  秀  玲
中    華    民    國     八十九      年      八      月       三        日


司法院資訊處製作；財團法人民間司法改革基金會備份。
